Daniel Chong Sánchez

Monterrey, NL, México

Perfil Profesional

Especialista en análisis de datos con un año de experiencia en extracción, procesamiento, manipulación de datos, EDA, selección de características, aplicación de modelos de agrupamiento y clasificación, así como también, potenciando la visualización de datos y la creación de reportes con herramientas como Python, SQL y Tableau.

Habilidades Técnicas

SQL, Excel, Python (Pandas, Numpy, Matplotlib, Seaborn, Dash, Plotly, Scikit-learn), Tableau

Proyectos

Estudio de Mercado de Establecimientos Comerciales en L.A. California – Practicum Bootcamp Febrero 2024

- Fueron examinados 9651 registros acerca del tipo de establecimiento, cantidad de asientos existentes, ubicación, entre otras características empleando herramienta **Python**.
- El objetivo se concentró en determinar las condiciones preliminares de la situación actual existente en el área objetivo con el fin de evaluar las posibilidades de aperturar un nuevo establecimiento de comercio de café.

Estudio del comportamiento de compra de usuarios para una aplicación – Practicum Bootcamp Febrero 2024

- Fueron limpiados 244126 registros haciendo uso de Python.
- Se aplicaron pruebas de hipótesis múltiple y embudos para determinar las diferencias estadísticas entre los 3 grupos de compra y se visualizaron los embudos con **Plotly**.

Caracterizar comportamiento de compra del cliente para área de marketing - Practicum Bootcamp Enero 2024

- Fue pulido un dataset de valores faltantes y datos duplicados con Python con total de 359400 registros.
- Se procedió a realizar análisis de los KPI's y encontrar la tasa de conversión de clientes.
- Se determinaron 3 métricas esenciales en el e-commerce: CAC, LTV and ROI.

Estudio de Registros de pozos de exploración basados en datos geológicos para clasifificación Diciembre 2020

- Fueron explorados, preprocesados y limpiados 36545 filas, identificando columnas con inconsistencias, valores faltantes y valores atípicos apoyándose en la herramienta **Python** y se visualizaron las correlaciones con **Matplotlib y Seaborn**.
- Se ejecutó una selección de características para escoger aquellas con mayor aporte para la aplicación de los algoritmos de clasificación, y fueron tratados los datos desbalanceados mediante el método de sobremuestreo.
- Se aplicó técnica de regresión y Ensemble para clasificar con una precisión mayor al 90% utilizando la librería Scikit-learn.

Experiencia Profesional

Teleperformance

Enero 2021 - Octubre 2021

 $Agente\ de\ atenci\'on\ al\ cliente\ biling\"ue$

Proporcioné soporte técnico y soluciones al cliente con un índice de satisfacción del 75%

Sistema de salud - Hospital "Freyre de Andrade"

Marzo 2012 - Oct 2018

Administrador de Red

• Responsable de instalar, monitorear, solucionar problemas y actualizar la infraestructura de red, incluidos los componentes de hardware y software, monitorear el estado actual de los equipos en una red de 55 computadoras y 4 servidores.

Educación

Programa Bootcamp de Análisis de datos On line – Practicum Tripleten

Oct 2023 - Marzo 2024

M. Sc. en Ciencias de la Ingeniería – Universidad Autónoma de Nuevo León, UANL, México

2018 - Jun 2020

Ingeniería en Informática – Universidad Tecnológica de la Habana José Antonio Echeverría, Cuba

2010 - Jun 2016

Idiomas

• Español: Nativo, Inglés: Intermedio, Francés: básico

Habilidades blandas

• Proactivo, positivo, con alto nivel de compromiso, buena comunicación, trabajo ético, adaptabilidad.